臺灣板橋地方法院刑事判決　　　　　　　96年度易字第1709號
公　訴　人　臺灣板橋地方法院檢察署檢察官
被　　　告　乙○○
　　　　　　　　　　　2樓
上列被告因違反性騷擾防制法案件，經檢察官提起公訴（96年度
偵字第3011號），本院依通常程序審理並判決如下：
    主  文
乙○○意圖性騷擾，乘人不及抗拒而觸摸其胸部，處拘役肆拾日
，如易科罰金，以新臺幣貳仟元折算壹日。減為拘役貳拾日，如
易科罰金，以新臺幣貳仟元折算壹日。
    事  實
一、乙○○係代號3447A9601 之成年女子（民國68年9 月生，真
    實姓名年籍等資料均詳如卷內之對照表，下稱甲 ○）位於台
    北縣板橋市○○路○ 段416 巷38弄36號1 樓工作處所之房東
    ，其於民國96年1 月22日13時許，在上揭甲 ○工作處所，見
    甲 ○獨自一人坐在辦公室內看報紙，竟意圖性騷擾，假借詢
    問甲 ○所屬公司搬家等事宜為由，走至甲 ○左側，乘甲 ○不
    及抗拒，將右手搭在甲 ○肩上，再以左手觸摸甲 ○胸部得逞
    ，甲 ○隨即推開乙○○，要求離去；迨乙○○離去後，甲 ○
    即隨報警而查獲。
二、案經甲 ○訴由臺北縣政府警察局海山分局報告臺灣板橋地方
    法院檢察署檢察官偵查起訴。
    理  由
甲、關於證據能力方面之認定：
一、按被告以外之人於偵查中向檢察官所為之陳述，除顯有不可
    信之情況者外，得為證據。查本案證人Ａ女於偵查中在檢察
    官面前所為陳述（偵查卷第26頁至28頁），係經檢察官告知
    具結之義務及偽證之處罰，並命其朗讀結文後具結，而其陳
    述之內容復係自身親見親聞之事項，並無何顯不可信之情況
    ，揆諸上開規定，自有證據能力。
二、次按刑事訴訟法第159 條第1 項雖規定，被告以外之人於審
    判　外之言詞或書面陳述，除法律有規定外，不得作為證據
    。惟同法第159 條之5 第1 、2 項已規定，經當事人於審判
    程序同意作為證據，法院審酌該言詞陳述或書面陳述作成時
    之情況，認為適當者，亦得為證據。當事人、代理人或辯護
    人於法院調查證據時，知有第159 條第1 項不得為證據之情
    形，而未於言詞辯論終結前聲明異議者，視為有前項之同意
    （指同條第1 項之同意作為證據），此乃第159 條第1 項所
    容許，得作為證據之例外規定之一。經查，本案被告就檢察
    官所提法務部調查局測謊報告書之證據能力，於本院96年8
    月2 日審判期日中並未聲明異議，本院審酌該證據作成時之
    情況，並無明顯之瑕疵（觀諸該測謊報告書所附測謊過程參
    考資料），本院認以之證據並無不當，應認有證據能力。
乙、本院得心證之理由：
一、訊據被告乙○○否認有何性騷擾之犯行，辯稱：伊只是找Ａ
    女講話，伊將房屋租給甲 ○所工作之公司，因該公司租期尚
    未到前即要搬走，伊僅前往詢問何時要搬及東西整理的如何
    ，伊未觸摸Ａ女胸部云云。
二、惟查：上揭犯罪事實，業據Ａ女於偵查中證稱：當天被告從
    外面回來，進到辦公室與我聊天，當時我在看報紙，被告就
    走到我身旁，一開始就問我在幹什麼等一般寒暄的話，一邊
    就用右手搭著我的背，一邊用左手摸我左邊胸部，當下我將
    他的左手撥開，後來他就走到我的右側，問我穿幾件衣服，
    我說2 、3 件，被告就將我的衣服掀開，．．．．，我也是
    將他的手撥開，後來他就摸的頭及背，我就叫他離開，他沒
    有離開，反而是坐下來抽煙跟我聊天，一直問我的電話號碼
    ，我不知道為什麼跟我要電話，但我沒有把電話給他，後來
    就自己離開等語綦詳（詳偵查卷第26、27頁），而證人Ａ女
    與被告並無任何仇怨，此為被告迭於偵查及本院審理中供承
    在卷（偵查卷第33頁、本院卷第22頁倒數第二行），且Ａ女
    於偵查中及本院審理中均稱只要被告承認及立具悔過書，即
    可和解（偵查卷第28頁、本院卷第24頁），足見Ａ女並無設
    詞誣告之動機及必要，其所為指證，堪以採信。況於偵查中
    ，檢察官經被告同意將送其法務部調查局測謊結果，就被告
    稱：(1)當天沒有觸摸告訴人Ａ女的胸部；(2)當天沒有拉扯告
    訴人Ａ女的衣服。上開二問題經測試均呈情緒波動反應，研
    判有說謊，有該局調科壹參字第09600190010 號測謊報書及
    測謊鑑定過程參考資料乙份附卷足參（偵查卷第38頁至第47
    頁），更徵證人Ａ女所指訴非虛。再者，被告乘Ａ女不及抗
    拒而觸摸其胸部，而經Ａ女撥開，顯違反Ａ女意願，造成Ａ
    女感覺遭冒犯，且與性別有關之舉動，自屬性騷擾無訛。被
    告空言否認犯罪，要無可採。綜上，本案事證明確，被告犯
    行堪予認定。
三、核被告所為，係犯性騷擾防治法第25條第1 項之意圖性騷擾
    ，乘人不及抗拒而為觸摸之行為罪。
四、爰審酌被告並無前科，有臺灣高等法院被告前案紀錄表在卷
    可查，及其犯罪之動機、目的、手段，對告訴人心理造成不
    安全感，並兼衡被告於本院審理中願以新臺幣3 萬元及立悔
    過書與告訴人和解，惟因告訴人之母要求200 萬元，始未能
    達成和解等（詳本院卷第24頁），暨被告猶否認犯罪之犯後
    態度等一切情狀，量處如主文所示之刑，並諭知如易科罰金
    之折算標準。又被告犯罪時間係在96年4 月24日前，合符中
    華民國96年罪犯減刑條例第2 條第1 項第3 款之規定，且無
    同條例第6 條不得減刑之情形，是就其宣告刑減其二分之一
    刑期。
據上論結，應依刑事訴訟法第299 條第1 項前段，性騷擾防治法
第25條第1 項，刑法第11條前段、第41條第1 項前段，中華民國
96年罪犯減刑條例第2 條第1 項第3 款、第7 條，判決如主文。
本案經檢察官彭聖斐到庭執行職務。
中　　華　　民　　國　　96　　年　　8 　　月　　21　　日
                  刑事第六庭    法　官  許仕楓
以上正本證明與原本無異
如不服本判決應於送達後10日內向本院提出上訴狀
                                書記官　林進煌
中　　華　　民　　國　　96　　年　　8 　　月　　21　　日
附錄本案論罪科刑法條全文：
性騷擾防治法第25條
意圖性騷擾、乘人不及抗拒而為親吻、擁抱或觸摸其臀部、胸部
或其他身體隱私處之行為者，處二年以下有期徒刑、拘役或科或
併科新臺幣十萬元下以罰金。
前項之罪，須告訴乃論。
